sv: Detaljer för skor: Antimikrobiell; Hålfotsstöd; Andningsbar design; Dämpad; Miljövänlig; Lättvikt; Ortopedisk; Återvunna material; Halksäker; Hållbart inköp; Veganvänlig; Vattensäker; Övrigt
nb: Skofunksjoner: Antimikrobiell; Arch-støtte; Pustende design; Polstring; Miljøvennlig; Lett; Ortopedisk; Resirkulerte materialer; Sklibestandig; Bærekraftig innkjøp; Vegansk; Vannsikker; Annet
de: Schuheigenschaften: Antimikrobiell; Fußgewölbeunterstützung; Atmungsaktives Design; Gepolstert; Umweltfreundlich; Leicht; Orthopädisch; Recycelte Materialien; Rutschfest; Nachhaltige Beschaffung; Geeignet für Veganer; Wasserdicht; Sonstiges
en: Shoe features: Anti-microbial; Arch support; Breathable design; Cushioned; Eco friendly; Lightweight; Orthopedic; Recycled materials; Slip resistant; Sustainable sourcing; Vegan friendly; Waterproof; Other
bg-BG: Характеристики на обувките: Антимикробни; Поддръжка на свода; Дишащ дизайн; С възглавнички; Екологични; Олекотени; Ортопедични; Рециклирани материали; Устойчиви на хлъзгане; Устойчиви материали; Подходящи за вегани; Водоустойчив; Други
vi: Tính năng giày: Chống vi khuẩn; Miếng đệm lòng bàn chân; Thiết kế thoáng khí; Có đệm; Thân thiện với môi trường; Hạng nhẹ; Chỉnh hình; Vật liệu tái chế; Chống trơn trượt; Tìm nguồn cung ứng bền vững; Phù hợp với người ăn chay; Chống thấm nước; Khác
ro-RO: Caracteristici pantof: Antimicrobian; Suport pentru arcul piciorului; Design respirabil; Amortizat; Ecologic; Ușor; Ortopedic; Materiale reciclate; Rezistență la alunecare; Aprovizionare din surse durabile; Vegan; Impermeabil; Altele
pt-BR: Características de calçados: Antimicrobiano; Compatível com arco; Design respirável; Acolchoado; Ecológico; Leve; Ortopédico; Materiais recicláveis; Antiderrapante; Fornecimento sustentável; Vegano; À prova d'água; Outro
zh-CN: 鞋子特点: 抗菌; 足弓支撑; 透气设计; 加衬垫; 环保; 轻质; 矫形; 回收材料; 防滑; 可持续采购; 人造革; 防水; 其他
ko: 신발 기능: 미생물 방지; 아치 지지; 통기성 좋은 디자인; 쿠셔닝; 친환경; 경량; 정형외과; 재활용 재료; 미끄럼 방지; 지속 가능한 소싱; 비건 친화적; 방수; 기타
ja: シューズの特徴: 抗菌; アーチサポート; 通気性デザイン; クッション; 環境に優しい; 軽量; 整形外科用; リサイクル素材; 滑りにくい; サステナブルソーシング; ビーガン対応; 防水; その他
pl: Charakterystyka buta: Antybakteryjne; Podpora łuku; Oddychająca konstrukcja; Poduszkowy; Przyjazna dla środowiska; Lekkie; Ortopedia; Materiały z recyklingu; Antypoślizgowe; Zrównoważone zaopatrzenie; Przyjazny dla wegan; Wodoszczelny; Inne
ru: Характеристики обуви: Защита от микробов; Поддержка свода стопы; Дышащая конструкция; Мягкие; Экологичные; Легкие; Ортопедические; Переработанные материалы; Нескользящие; Экологичное производство; Подходит для веганов; Водонепроницаемые; Другие
es: Características del zapato: Antimicrobiano; Soporte de arco; Diseño transpirable; Acolchado; Ecológico; Liviano; Ortopédico; Materiales reciclados; Antideslizante; Abastecimiento sostenible; Producto vegano; Impermeable; Otros
fr: Caractéristiques de la chaussure: Antimicrobien; Soutien de la voûte plantaire; Design respirant; Rembourré; Respectueux de l’environnement; Léger; Orthopédique; Matériaux recyclés; Antidérapant; Approvisionnement durable; Convient aux végétaliens; Imperméable; Autre
it: Funzionalità della scarpa: Antimicrobico; Plantare ortopedico; Design traspirante; Con imbottitura; Ecologico; Leggero; Ortopedico; Materiali riciclati; Resistente allo scivolamento; Approvvigionamento sostenibile; Per vegani; Impermeabile; Altro
fi: Kengän ominaisuudet: Antimikrobinen; Kaarituet; Hengittävä muotoilu; Pehmustettu; Ympäristöystävälliset; Kevyt; Ortopedinen; Kierrätetyt materiaalit; Liukumaton; Kestävä hankinta; Vegaaniystävällinen; Vedenkestävä; Muu
el: Χαρακτηριστικά παπουτσιών: Αντιμικροβιακό; Υποστήριξη καμάρας; Σχεδιασμός που αναπνέει; Με επένδυση; Φιλικό προς το περιβάλλον; Μικρού βάρους; Ορθοπεδικό; Ανακυκλώσιμα υλικά; Αντιολισθητικό; Βιώσιμα υλικά; Χωρίς υλικά ζωικής προέλευσης; Αδιάβροχο; Άλλο
zh-TW: 鞋子特色: 抗菌; 足弓支撐; 透氣設計; 緩衝式; 環保; 輕盈; 骨科; 回收材料; 防滑; 永續採購; 素食友善; 防水; 其他
sl-SI: Lastnosti čevljev: Protimikrobni; Podpora za lok; Dihajoča zasnova; Oblazinjeni; Okolju prijazno; Lahek; Ortopedski; Reciklirani materiali; Odporni proti zdrsu; Trajnostno pridobivanje; Veganom prijazno; Vodoodporen; Drugo
lt-LT: Batų ypatybės: Antimikrobiniai; Pėdų arkos atrama; Orui laidus dizainas; Paminkštinti; Ekologiški; Lengvi; Ortopediniai; Perdirbtos medžiagos; Neslystantys; Tvari gavyba; Tinka veganams; Atsparūs vandeniui; Kita
sk-SK: Vlastnosti obuvi: Antimikrobiálny; Podpora klenby; Priedušný dizajn; Čalúnený; Ekologický; Ľahký; Ortopedický; Recyklované materiály; Protišmykový; Udržateľné získavanie zdrojov; Vhodné pre vegánov; Vodotesný; Iné
pt-PT: Características do calçado: Antimicrobiano; Suporte de arco; Design respirável; Almofadado; Ecológico; Leveza; Ortopédico; Materiais recicláveis; Antiderrapante; Fornecimento sustentável; Adequado para veganos; Impermeável; Outro
th: คุณลักษณะของรองเท้า: ป้องกันจุลินทรีย์; ส่วนรองรับส่วนโค้งเว้าของเท้า; การออกแบบที่ระบายอากาศได้ดี; มีแผ่นรองรับน้ำหนัก; เป็นมิตรต่อสิ่งแวดล้อม; น้ำหนักเบา; ป้องกันเท้าผิดรูป; วัสดุรีไซเคิล; ป้องกันลื่น; การจัดหาวัตถุดิบแบบยั่งยืน; วีแกนรับประทานได้; กันน้ำ; อื่นๆ
da: Skofunktioner: Anti-mikrobiel; Buestøtte; Åndbart design; Polstret; Miljøvenlig; Letvægts; Ortopædisk; Genbrugsmaterialer; Skridsikker; Bæredygtig indkøb; Vegansk; Vandtæt; Andet
tr: Ayakkabı özellikleri: Antimikrobiyal; Ayak taban desteği; Nefes alan tasarım; Yastıklı; Çevre dostu; Hafif; Ortopedik; Geri dönüştürülmüş malzemeler; Kaymaya dirençli; Sürdürülebilir kaynak kullanımı; Vegan dostu; Su geçirmez; Diğer
hr-HR: Značajke obuće: Antimikrobne; Potpora svodu stopala; Prozračan dizajn; Podstavljene; Ekološki prihvatljivo; Lagane; Ortopedske; Reciklirani materijali; Otporne na klizanje; Održivi izvori; Pogodne za vegane; Vodootporne; Ostalo
cs: Vlastnosti boty: Antimikrobiální; Podpěra klenby; Prodyšný design; Polstrované; Ekologicky šetrné; Lehké; Ortopedické; Recyklované materiály; Odolné proti skluzu; Udržitelné získávání zdrojů; Vhodné pro vegany; Voděodolný; Jiné
nl: Kenmerken schoen: Antimicrobieel; Ondersteuning van de voetboog; Luchtig ontwerp; Gedempt; Milieuvriendelijk; Lichtgewicht; Orthopedisch; Gerecyclede materialen; Slipbestendig; Duurzame inkoop; Geschikt voor veganisten; Waterdicht; Andere
hu: Cipő tulajdonságai: Antimikrobiális; Ívtámasz; Légáteresztő anyag; Párnázott; Környezetbarát; Könnyű; Ortopéd; Újrahasznosított anyagok; Csúszásálló; Fenntartható beszerzés; Vegánbarát; Vízálló; Egyéb